【裁判字號】    99,訴,680
【裁判日期】    990618
【裁判案由】    毒品危害防制條例
【裁判全文】
臺灣臺北地方法院刑事判決               99年度訴字第680號
公  訴  人  臺灣臺北地方法院檢察署檢察官
被      告  甲○○
上列被告因違反毒品危害防制條例案件，經檢察官提起公訴（99
年度毒偵字第1323號），被告就被訴事實為有罪之陳述，本院依
簡式審判程序，判決如下：
    主  文
甲○○施用第一級毒品，累犯，處有期徒刑捌月，扣案之第一級
毒品海洛因貳包（驗餘淨重總計零點陸捌柒零公克，含外包裝袋
貳只），均沒收銷燬之；扣案之注射針筒、分裝杓管各壹支，均
沒收之。又施用第二級毒品，累犯，處有期徒刑月，扣案之第
二級毒品甲基安非他命壹包（驗餘淨重零點肆玖捌公克，含外
包裝袋壹只），沒收銷燬之。應執行有期徒刑拾月，扣案之第一
級毒品海洛因共貳包（驗餘淨重總計零點陸捌柒零公克，含外包
裝袋貳只）、第二級毒品甲基安非他命壹包（驗餘淨重零點肆玖
捌公克，含外包裝袋壹只），均沒收銷燬之；扣案之注射針筒
、分裝杓管各壹支，均沒收之。
    事  實
一、甲○○前於民國95年間，因施用毒品案件，經臺灣士林地方
    法院以95年度毒聲字第386號裁定送觀察、勒戒後，因認無
    繼續施用之傾向，於95年12月11日執行完畢釋放，並由臺灣
    士林地方法院檢察署檢察官以95年度毒偵字第319號、第136
    9號、第2044號為不起訴處分確定。又於95年間，因偽造文
    書、恐嚇、侵占、詐欺等案件，經臺灣士林地方法院及本院
    分別判處有期徒刑4月、7月、6月、4月確定，嗣因中華民國
    九十六年罪犯減刑條例公布施行，上開案件經本院以96年度
    聲減字第2773號裁定減刑後並定應執行有期徒刑10月確定，
    甫於96年12月10日易科罰金執行完畢。詎猶不知戒斷毒癮，
    在上開觀察、勒戒執行完畢釋放後5年內，基於施用第一級
    毒品海洛因及施用第二級毒品甲基安非他命之犯意，先於99
    年3月19日凌晨0時至同日凌晨1時許前之某時，在臺北縣淡
    水鎮○○○路○段21巷13號1樓住處，以將第二級毒品甲基安
    非他命置入玻璃球燒烤後吸食其霧化氣體之方式，施用第二
    級毒品1次；另於同日凌晨1時許，在臺北市信義區○○○路
    ○段522號麥當勞速食店之廁所內，以將第一級毒品海洛因摻
    入香菸後點燃吸食之方式，施用第一級毒品1次。嗣甲○○
    甫上揭時、地施用第一級毒品完畢後，旋即為警在上址麥當
    勞速食店之廁所內查獲，並在其身上扣得施用後剩餘之海洛
    因2包（驗前淨重總計0.6890公克，驗餘淨重總計0.6870 公
    克）、甲基安非他命1包（驗前淨重0.4940公克，驗餘淨重
    0.4938公克）及其所有供施用第一級毒品所用之注射針筒、
    分裝杓管各1支，復經其同意採尿送驗後，呈嗎啡及甲基安
    非他命陽性反應，始查悉上情。
二、案經臺北市政府警察局信義分局報請臺灣臺北地方法院檢察
    署檢察官偵查起訴。
    理  由
一、本件被告甲○○所犯係死刑、無期徒刑、最輕本刑為3年以
    上有期徒刑以外之罪，其於準備程序中就前揭被訴事實為有
    罪之陳述，經法官告知簡式審判程序之旨，並聽取公訴人、
    被告之意見後，本院認無不得或不宜改依簡式審判程序進行
    之情形，爰依刑事訴訟法第273條之1第1項，裁定本件由受
    命法官獨任進行簡式審判程序，合先敘明。
二、訊據被告對於上揭時、地，先後同時施用第一級、第二級毒
    品、第二級毒品各1次等情均坦承不諱，且查：
(一)、被告於99年3月19日為警查獲時所採尿液，經送往具有專門
    鑑定尿液中有無毒品成分之台灣尖端先進生技醫藥股份有限
    公司，以酵素免疫法、氣相層析質譜法檢驗確認結果，呈嗎
    啡、安非他命類陽性反應，此有該公司99年3月31日濫用藥
    物尿液檢驗報告、臺北市政府警察局偵辦毒品案件尿液檢體
    委驗單各1份在卷可稽（見偵卷第57、58頁）。而海洛因施
    用入人體後水解還原成嗎啡，再循嗎啡之代謝方式排出體外
    ，業據行政院衛生署藥物食品檢驗局73藥檢壹字第030221號
    函說明綦詳；又人體施用甲基安非他命後，在主要代謝物中
    未改變形態之甲基安非他命佔施用劑量達43％，安非他命則
    約為5％，且安非他命在國內取得不易，施用情形較少，尿
    液檢驗結果係甲基安非他命陽性者佔大部分。本件被告之尿
    液經以氣相層析質譜儀分析法檢驗，呈嗎啡、安非他命陽性
    反應，其中嗎啡濃度超出檢測範圍，約為40200ng／ml；甲
    基安非他命、安非他命濃度則分別高達28520ng/ml、2860ng
    /ml，顯見被告應有在上開採尿時間前，施用海洛因及甲基
    安非他命甚明。
(二)、扣案之白色粉末2包、白色透明結晶塊1包，經被告自承：係
    伊所有供己施用之毒品等語，經員警分別以聯勤二○四廠製
    造之煙毒品檢驗A包試劑初步鑑驗結果，呈嗎啡海洛因、安
    非他命反應一情，有臺北市政府警察局信義分局查獲涉嫌毒
    品危害防制條例毒品初步鑑驗報告單1紙附卷足佐（見偵卷
    第23頁），復經送具有鑑定毒品成分能力之交通部民用航空
    局航空醫務中心鑑驗結果，送驗白色透明結晶1包，含第二
    級毒品甲基安非他命成分，淨重0.4940公克，取樣0.0002公
    克，餘重0.4938公克；送驗白色粉末2包，淨重0.6890公克
    ，取樣0.0020公克，餘重0.6870公克，驗出第一級毒品海洛
    因成分，有該醫務中心99年4月2日航藥鑑字第0992165號鑑
    定書附卷可稽（見偵卷第53頁），足證扣案之白色粉末2包
    、白色透明結晶1包分別係海洛因、甲基安非他命，各屬毒
    品危害防制條例第2條第2項第1款、第2款所規定之第一級、
    第二級毒品甚明。是依上開卷附之各項文書、證物等補強證
    據，已足資擔保被告於警詢、偵查及本院審理中自白之真實
    性，堪信為真實。此外，復有被告所有供施用第一級毒品使
    用之注射針筒、分裝杓管各1支扣案、扣案物品照片附卷足
    佐，從而，被告分別於上揭時、地，施用第一級毒品海洛因
    、第二級毒品甲基安非他命之犯行，洵堪認定。
(三)、又被告前於95年間，因施用毒品案件，經臺灣士林地方法院
    以95年度毒聲字第386號裁定送觀察、勒戒後，因認無繼續
    施用之傾向，於95年12月11日執行完畢釋放，並由臺灣士林
    地方法院檢察署檢察官以95年度毒偵字第319號、第1369號
    、第2044號為不起訴處分確定等情，有臺灣高等法院被告前
    案紀錄表1份在卷可稽，其於前述觀察、勒戒執行完畢釋放
    後5年內，再犯本件施用第一級毒品、第二級毒品之犯行，
    事證明確，核與毒品危害防制條例第23條第2項規定相符，
    依法應予論科。
三、核被告所為，分別係犯毒品危害防制條例第10條第1項、第2
    項之施用第一級毒品罪、施用第二級毒品罪。被告施用前、
    後持有海洛因、甲基安非他命之行為，各為其施用第一級毒
    品、第二級毒品之高度行為所吸收，均不另論罪。其所犯上
    開二罪名，犯意各別，罪名互異，應分論併罰。又被告有如
    前揭事實欄所列前科紀錄，業如前述，其於有期徒刑執行完
    畢後5年內，故意再犯本件有期徒刑以上之罪，均為累犯，
    各應依刑法第47條第1項規定加重其刑。爰審酌被告前已有
    施用毒品之不良素行，歷經觀察、勒戒執行程序猶施用之，
    顯見其戒毒意志不堅，本不宜寬貸，惟念其施用毒品乃自戕
    一己之身體健康，對社會造成之危害尚非直接鉅大，且犯後
    坦承犯行，態度良好等一切情狀，分別量處如主文所示之刑
    ，並定其應執行刑。扣案之第一級毒品海洛因2包（驗餘淨
    重總計0.6870公克）、甲基安非他命1包（驗餘淨重0.4938
    公克），均屬查獲之毒品，不問屬於犯人與否，各應依毒品
    危害防制條例第18條第1項前段之規定，沒收銷燬之；扣案
    毒品之外包裝已用於包裹上開毒品，難以與毒品完全析離，
    應一併沒收銷燬之。至於鑑驗耗用之海洛因（0.0020公克）
    、甲基安非他命（0.0002公克）部分，既已滅失，自無庸宣
    告沒收銷燬。又扣案之吸管、注射針筒各1支，業據被告供
    承：係我所有，吸管是施用海洛因時，用來分裝毒品，針筒
    是拿來施用毒品用的等語（見本院卷第30頁），足認係被告
    所有並供其施用海洛因所用之物，應依刑法第38條第1項第2
    款之規定宣告沒收。
據上論斷，應依刑事訴訟法第273條之1第1項、第284條之1、第
299條第1項前段，毒品危害防制條例第10條第1項、第2項、第18
條第1項前段，刑法第11條、第47條第1項、第38條第1項第2款、
第51條第5款、第9款，判決如主文。
本案經檢察官郭騰月到庭執行職務。
中    華    民    國    99    年    6     月    18    日
                  刑事第十四庭  法  官  李殷君
以上正本證明與原本無異。
如不服本判決應於收受送達後10日內向本院提出上訴書狀，並應
敘述具體理由；其未敘述上訴理由者，應於上訴期間屆滿後20日
內向本院補提理由書（均須按他造當事人之人數附繕）「切勿逕
送上級法院」。
                                書記官  殷玉芬
中    華    民    國    99    年    6     月    22    日
附錄本判決論罪科刑法條全文：
毒品危害防制條例第10條
施用第一級毒品者，處 6 月以上 5 年以下有期徒刑。
施用第二級毒品者，處 3 年以下有期徒刑。

司法院資訊處製作；財團法人民間司法改革基金會備份。
